【裁判字號】    98,交聲,808
【裁判日期】    980720
【裁判案由】    聲明異議
【裁判全文】
臺灣彰化地方法院交通事件裁定         98年度交聲字第808號
原處分機關    交通部公路總局臺中區監理所彰化監理站
異  議  人
即受處分人    杜振榮
上列受處分人因違反道路交通管理處罰條例案件，對於交通部公
路總局臺中區監理所彰化監理站中華民國98年6月12日所為之處
分（彰監四字第裁64-IA0000000號），聲明異議，本院裁定如下
：
    主  文
異議駁回。
    理  由
一、按汽車駕駛人，行車速度，超過規定之最高時速，或低於規
    定之最低時速，除有第43條第1項第2款情形外，處新臺幣（
    下同）1,200元以上2,400元以下罰鍰；汽車駕駛人有道路交
    通管理處罰條例第40條之情形者，除依原條項處罰鍰外，並
    記違規點數1點，道路交通管理處罰條例第40條、第63條第1
    項第1款，分別定有明文。次按對於前項第9款之違規行為，
    採用固定或非固定式科學儀器取得證據資料證明者，於一般
    道路須至少於100公尺前，於高速公路、快速公路須至少於3
    00公尺前，明顯標示之，道路交通管理處罰條例第7條之2第
    3項亦訂有明文。
二、異議人即受處分人（下稱異議人）聲明異議意旨略以：並非
    每個人都會上網看所謂「重點取締路段」，且既為「重點取
    締路段」，所設之「標示」應該要「明顯」，但經查看現場
    之「標示」實在不夠明顯，為此聲明異議，請求撤銷原處分
    云云。
三、經查，本件異議人所有車牌號碼9U-2337號自小客車，於民
    國98年3月29日17時55分許，在台一線197.2公里，因「汽車
    駕駛人行車速度，超過規定之最高時速未滿20公里（測得該
    車時速為85公里，當地限速為70公里，超速15公里）」之違
    規情事，經彰化縣警察局交通隊警員逕行舉發乙情，有彰化
    縣警察局彰縣警交字第IA0000000號舉發違反道路交通管理
    事件通知單1紙及採證照片1張在卷可稽，異議人對此超速駛
    情節亦無爭執，則異議人確有上開未遵從速限而駕車超速之
    違規事實，堪以認定。異議人雖以前揭情詞置辯，惟台一線
    路段分別於196.6公里、197公里處設有「限速70公里」及「
    限速70公里、前有測速照相」之交通標誌，此有彰化縣警察
    局98年6月29日彰警交字第0980033816號函檢附之照片2張附
    卷可考，核與彰化縣警察局98年5月15日彰警交字第0980026
    265號函所示：「台一線197公里處，設有固定式前有測速照
    相及限速70公里告示牌」等情相符，則公路主管機關既已考
    量一般駕駛人之反應時間及減速距離，而於本案雷達測速照
    相裝置前之200公尺處，明顯標示「前有測速照相」等警告
    文字以提醒駕駛人注意減速，揆諸前揭說明，自難謂有何違
    反道路交通管理處罰條例第7條第2項之可言。又交通稽查單
    位網站上所公布之重點取締路段，僅係提醒駕駛人於行經該
    路段時需特別注意行車速限並符合該路段速限規定，以免受
    罰之觀念通知，一般行車用路人雖未於網站上獲悉該路段屬
    重點取締路段，仍應於道路行駛時確實遵守各該路段之交通
    速限標誌規定，要不因未透過網站獲知該資訊即可推諉其超
    速行駛之違規事實，異議人前揭所辯，顯係卸責之詞，委無
    足取。
四、綜上所述，本件異議人既有於前揭時、地駕車超速行駛之違
    規事實，從而，原處分機關援引前開規定，裁處異議人罰鍰
    1,800元，並記違規點數1點，於法並無違誤。本件異議為無
    理由，應予駁回。
據上論斷，應依道路交通案件處理辦法第19條，裁定如主文。
中    華    民    國    98    年    7    月    20    日
                  交通法庭           法  官  尚安雅
以上正本證明與原本無異。
如不服本裁定，應於裁定送達後五日內向本院提出抗告狀 (須附
繕本 )。
中    華    民    國    98    年    7    月    22    日
                                     書記官  許億先

司法院資訊處製作；財團法人民間司法改革基金會備份。
